【裁判字號】    99,聲,24
【裁判日期】    990430
【裁判案由】    聲請迴避
【裁判全文】
臺灣高等法院臺南分院民事裁定  99年度聲字第24號
聲  請  人  甲○○
訴訟代理人  王家鈺  律師
上列聲請人因與相對人乙○○間請求土地所有權移轉登記事件，
聲請法官迴避，本院裁定如下：
    主  文
聲請駁回。
聲請訴訟費用由聲請人負擔。
    理  由
一、聲請意旨略以：
  (一)本件相對人明知其訴訟標的金額為新台幣（下同）165萬元
    ，竟在原審以90萬元起訴，原審不查未命其補繳裁判費，俟
    聲請人上訴發覺此事，且因本件分案為「上易」字，影響聲
    請人能否上訴第三審之權益，乃於99年2月3日準備程序中聲
    明本件訴訟標的核定不實，惟曾平杉法官始終未為補繳裁判
    費重新分案之裁定，併有終結聲請人第三審訴訟救濟之權利
    ，其執行職務有偏頗之虞。
  (二)99年3月3日準備程序期日，曾平杉法官對未曾參與本件不動
    產買賣暨借名登記等重要爭執事項之聲請人證人顏美連，與
    相對人證人李新貴訊問時，曾平杉法官對聲請人之證人顏美
    連僅訊問三句話即命該證人退席，對相對人之證人李新貴則
    改變訊問方式，由該證人暢所欲言，其於99年2月3日及同年
    3月3日二次準備程序中，指揮訴訟程序進行及訊問證人之方
    式，顯有違比例原則，同時訊問聲請人之語氣及用詞，有未
    審先判之情事，其執行職務有偏頗，且達客觀上足疑其為不
    公平審判之程度，為此，依民事訴訟法第33條第1項第2款規
    定，聲請其迴避。
二、按民事訴訟法第33條第1項第2款所謂足認法官執行職務有偏
    頗之虞之情形，係指法官對於訴訟標的有特別利害關係，或
    與當事人之一造有密切之交誼或嫌怨，或基於其他情形客觀
    上足疑其為不公平之審判者為其原因事實，若僅憑當事人之
    主觀臆測，或不滿意法官進行訴訟遲緩，或認法官指揮訴訟
    欠當，則不得謂其有偏頗之虞，最高法院69年度台抗字第45
    7號判例意旨可資參照。
三、經查，本件聲請人聲請法官曾平杉迴避，其所舉訴訟標的價
    額之核定，乃法院應依職權調查核定之事項，不受當事人主
    張之拘束，且法官曾平杉於99年2月3日準備程序中，已為必
    要之調查，縱未依聲請人主張之方式核定，亦難認有何偏頗
    之情事；至於聲請人其餘所舉之原因，均係關於訴訟程序之
    指揮，依上開說明，尚難認其執行職務有偏頗之客觀事實，
    依上開說明，其聲請法官迴避，不予准許。
四、依民事訴訟法第95條、第78條，裁定如主文。
中    華    民    國    99    年    4     月    30    日
                  民事第四庭    審判長法  官  吳上康
                                      法  官  王金龍
                                      法  官  陳珍如
上為正本係照原本作成。
本件不得抗告。
中    華    民    國    99    年    4    月     30    日
                                      書記官  易慧玲

司法院資訊處製作；財團法人民間司法改革基金會備份。
